臺灣新北地方法院民事裁定
111年度事聲字第48號
異  議  人
即  債務人  許太瑜  
代  理  人  梁恩泰律師
上列異議人因消費者債務清理更生事件，對於中華民國111年6月
17日本院司法事務官所為之110年度司執消債更字第466號保全處
分裁定聲明異議，本院裁定如下：
    主  文
異議駁回。
    理  由
一、按關於更生或清算之程序，除本條例別有規定外，準用民事
    訴訟法之規定，消費者債務清理條例(下稱消債條例)第15條
    定有明文。復按當事人對於司法事務官處理事件所為之終局
    處分，得於處分送達後10日之不變期間內，以書狀向司法事
    務官提出異議。司法事務官認前項異議有理由時，應另為適
    當之處分；認異議為無理由者，應送請法院裁定之。法院認
    第一項之異議為有理由時，應為適當之裁定；認異議為無理
    由者，應以裁定駁回之，民事訴訟法第240條之4第1至3項亦
    定有明文。依本編（民事訴訟法第四編）規定，應為抗告而
    誤為異議者，視為已提起抗告；應提出異議而誤為抗告者，
    視為已提出異議，民事訴訟法第495條亦定有明文。查本院
    司法事務官於民國111年6月17日所為保全處分之裁定（下稱
    原裁定），聲明異議人於該裁定送達後10日內具狀聲明異議
    ，司法事務官認其異議亦為無理由而送請本院裁定，經核均
    與上開規定相合，先予敘明。
二、本件異議意旨略以：按民法第244條所規定之撤銷訴權，僅
    得訴請撤銷債務人之行為，倘債務人之行為與他人共同為之
    ，亦僅該債務人之行為得單獨而分離者，使得訴請撤銷(最
    高法院82年度台上字第1355號判決意旨參照)。原裁定禁止
    第三人即受讓人許文鳳或轉得人就其所有新北市○○區○○段00
    0地號土地(權利範圍5分之1)及同段360建號建物(建物門牌
    ：就新北市○○區○○街00號3樓)(下合稱系爭不動產)，不得為
    移轉或設定負擔等行為，惟系爭不動產前為被繼承人許蔡金
    聰即債務人之母所留之遺產，經第三人許麗萍、許文鳳及異
    議人約定由許文鳳單獨繼承(下稱系爭遺產分割協議)，系爭
    不動產於許蔡金聰死亡後，為異議人等公同共有，再經三人
    簽立系爭遺產分割協議，此為公同共有人所為之約定，各繼
    承人之行為非單獨而得分離，揆諸前揭說明，債權人不得訴
    請撤銷，從而債權人於鈞院110年度訴字第2534號訴訟中，
    主張依民法第244條規定，請求撤銷系爭遺產分割協議，應
    屬無據，鈞院自無理由禁止第三人處分經遺產協議分割取得
    之不動產，爰請求廢棄原裁定等語。
三、經查：
　㈠按「法院就更生或清算之聲請為裁定前，得因利害關係人之
    聲請或依職權，以裁定為下列保全處分：㈠債務人財產之保
    全處分。㈡債務人履行債務及債權人對於債務人行使債權之
    限制。㈢對於債務人財產強制執行程序之停止。㈣受益人或轉
    得人財產之保全處分。㈤其他必要之保全處分」、「法院裁
    定開始更生或清算程序後，至更生或清算程序終止或終結前
    ，如有為一定保全處分或變更保全處分之必要，仍得為之」
    、「法院裁定開始更生或清算程序後，為保全處分及變更保
    全處分之期間，不受本條例第19條第2項之限制」，為消債
    條例第19條第1項、消費者債務清理事件應行注意事項第11
    點第1項、消債條例施行細則第14條第2項分別定有明文。又
    消債條例第19條第1項所定保全處分，其目的係為防杜債務
    人財產減少，維持債權人間之公平受償，並使債務人有重建
    更生之機會，斷非做為債務人延期償付債務之手段，有礙於
    法院裁准更生或清算後相關法定程序之進行，因此法院是否
    為消債條例第19條第1項之保全處分，自應本諸上開立法目
    的及相關規定，依債務人之財產狀況，就保全處分對債務人
    更生或清算目的達成之促進，及保全處分實施對相關利害關
    係人所生影響，兼顧債權人權益，避免債務人惡意利用保全
    處分，阻礙債權人行使權利，或作為延期償付手段之可能性
    ，綜合比較斟酌。
　㈡查本件異議人前依消債條例第151條規定具狀聲請更生，經本
    院於民國110年11月23日以110年度消債更字第262號裁定開
    始更生程序，並命司法事務官進行更生程序，嗣經本院司法
    事務官以110年度司執消債更字第466號更生事件為執行，債
    權人台新國際商業銀行股份有限公司（下稱台新銀行）陳報
    異議人於108年2月26日將繼承自被繼承人許蔡金聰之系爭不
    動產協議分割予許文鳳，其對許蔡金聰所遺之系爭不動產提
    起塗銷分割協議及繼承登記事件，經本院以110年度訴字第2
    534號受理，本院司法事務官為保全債務人之財產，以保障
    全體債權人受償，認有保全之必要，即於111年6月17日以原
    裁定禁止異議人及受讓人許文鳳或轉得人就系爭不動產，不
    得為移轉或設定負擔等行為之保全處分，有原裁定附卷可稽
    ，並經本院調取110年度司執消債更字第466號卷宗（下稱司
    執消債更卷）核閱屬實。
　㈢查，前開撤銷訴訟仍繫屬本院審理中，異議人雖主張系爭遺
    產分割協議書為公同共有人所為之約定，各繼承人之行為非
    單獨而得分離，是債權人就系爭遺產分割協議及繼承登記不
    得訴請撤銷，債權人之請求應屬無據，鈞院自無理由禁止第
    三人處分經遺產協議分割取得之不動產，惟經核異議人之主
    張屬實體上爭執，非執行法院所得審酌，倘異議人在該案敗
    訴確定，其於系爭不動產原繼承自許蔡金聰之應繼分應不受
    影響，而系爭不動產是否應由異議人繼承，已對債權人之受
    償產生重大影響，系爭不動產因系爭遺產分割協議因而登記
    為許文鳳所有，而隨時有遭其等處分之可能，將有害於前揭
    撤銷訴訟中債權人所獲訴訟成果，使全體債權人之利益受損
    ，則為避免造成債權人或第三人遭受不利益之虞，及確保債
    務人更生目的達成之促進，防杜其財產減少，維持債權人間
    之公平受償及使異議人有重建更生之機會，於系爭不動產所
    有權歸屬經實體審認確定之前，自有先行暫時禁止異議人、
    受益人即許文鳳或轉得人就系爭不動產為移轉或設定負擔等
    處分行為之必要。從而，本院司法事務官為防杜異議人之財
    產減少、保障債權人公平受償，認有為前開內容保全處分之
    必要，故依職權以原裁定為保全處分，於法並無違誤。異議
    意旨指摘原裁定不當，求予廢棄，為無理由，應予駁回。
四、綜上所述，本件異議為無理由，依消債條例第15條、民事訴
    訟法第240條之4第3項後段，爰裁定如主文。
中　　華　　民　　國　　111 　年　　12　　月　　1 　　日
                  民事第一庭  法　官　張惠閔
以上正本係照原本作成。
如不服本裁定，應於裁定送達後10日內以書狀向本院提出抗告，
並繳納抗告費新臺幣1,000元。　　　　　　　　　
中　　華　　民　　國　　111 　年　　12　　月　　1 　　日
                              書記官  林沂㐵